【裁判字號】    98,審小上,66
【裁判日期】    980821
【裁判案由】    損害賠償
【裁判全文】
臺灣高雄地方法院民事裁定            98年度審小上字第66號
上  訴  人  甲○○
被  上訴人  大信有線電視股份有限公司
法定代理人  乙○○
上列當事人間損害賠償事件，上訴人對於民國98年7 月3 日本院
高雄簡易庭98年度雄小字第1851號第一審判決提起上訴，本院裁
定如下：
    主    文
上訴駁回。
第二審訴訟費用新臺幣壹仟伍佰元由上訴人負擔。
    理    由
一、按對於小額程序第一審判決之上訴，非以其違背法令為理由
    ，不得為之；又上訴狀內應記載上訴理由，表明下列各款事
    項：1.原判決所違背之法令及其具體內容。2.依訴訟資料可
    認為原判決有違背法令之具體事實，民事訴訟法第436 條之
    24第2 項、第436 條之25分別定有明文。所謂判決違背法令
    ，乃指判決不適用法規或適用不當，為同法第468 條所明定
    ，此亦為小額事件之上訴程序所準用（民事訴訟法第436 條
    之32第2 項參照）。故對小額訴訟程序之第一審判決提起上
    訴時，其上訴狀或理由書應具體指摘原判決有何不適用法規
    或適用法規不當之情形，並揭示該法規之條項或其內容；若
    係成文法以外之法則，應揭示該法則之旨趣；倘為司法院解
    釋或最高法院之判例，則應揭示該判解之字號或其內容；如
    依民事訴訟法第469 條第1 款至第5 款所列情形為理由時，
    其上訴狀或理由書應揭示合於該條款之事實（最高法院71年
    台上字第314 號判例參照）。如其上訴狀未依此項方法表明
    理由，其上訴即不合法，應駁回其上訴，同法第436 條之32
    第2 項準用第444 條第1 項前段亦有明文。
二、上訴意旨略以：被上訴人趁上訴人不在家之際，未經上訴人
    同意，擅將其第四台電纜線順著上訴人所有牆面拉線，並將
    電線以鐵釘固著於牆面磚塊上，該電線沿著牆面拉線，鐵釘
    亦沿著牆面釘上，造成整座牆面倒塌，被上訴人自應負損害
    賠償責任，原審判決認定牆面倒塌係因「樹根」所致，然該
    「樹根」僅為1 株矮小植物之根，顯非樹木之樹根，何來如
    此強勁力道將整座圍牆弄倒？且該「樹根」僅生長在圍牆左
    邊，如何破壞整座牆面？原審判決之認定顯有違誤，爰依法
    提起本件上訴。並聲明：(一)原判決廢棄。(二)被上訴人應給付
    上訴人新臺幣（下同）63,100元，及自起訴狀繕本送達翌日
    起至清償日止，按年息5%計算之利息。
三、經查，上訴人所爭執牆面倒塌原因等情，業經原審依現場相
    片所顯示，倒塌現場除牆面遺留有樹根垂掛其上外，亦有呈
    扁平狀之長型樹根與倒塌之磚塊一同掉落於地之情形，復有
    瓦片墊塞牆角裂縫之痕跡等情，而認牆面左側大樹之樹根已
    沿圍牆向右竄入牆角而將牆面撐開，並認上訴人無法舉證證
    明被上訴人於設置電纜線時有何過失，以及該行為與牆面倒
    塌間之關連性，因此駁回上訴人之訴，經核尚無違法或不當
    之情形。上訴人之上訴理由乃係就原審證據取捨及認定事實
    之事項而為指摘，並未具體指明原審判決有如何不適用法規
    或適用法規不當，或有民事訴訟法第469 條第1 款至第5款
    所稱當然違背法令之情事，及符合該條款要件之具體事實，
    自難認其已合法表明上訴理由，依首揭說明，應認其上訴為
    不合法。
四、復按於小額訴訟之上訴程序，法院為訴訟費用之裁判時，應
    確定其費用額，民事訴訟法第436 條之19第1 項、第436 條
    之32第1 項定有明文。本件第二審裁判費用為1,500 元，應
    由上訴人負擔，爰併為裁定如主文第2 項所示。
五、結論：本件上訴為不合法，依民事訴訟法第436 之32第1 項
    、第2 項、第436 條之19第1 項、第444 條第1 項前段、第
    95條、第78條，裁定如主文。
中    華    民    國    98    年    8     月    21    日
                        民事第二庭
                              審判長法  官  陳嘉惠
                                    法  官  黃悅璇
                                    法  官  秦慧君
正本係照原本作成。
本裁定不得抗告。
中    華    民    國    98    年    8     月    21    日
                                     書記官  蔡佩珊


司法院資訊處製作；財團法人民間司法改革基金會備份。
